David Alejandro Cruz Cruz

San Salvador Centro, San Salvador, El Salvador · linkedin.com/in/cruzsv · +503 7415-0122· dcruzer92@gmail.com

Egresado de la Facultad de Informática y Ciencias Aplicadas en la carrera de Ingeniería en Sistemas y Computación con una pre-especialidad en Ingeniería de Inteligencia Artificial en curso. Cuento con experiencia sobre el área de desarrollo de aplicaciones web utilizando tecnologías basadas en JavaScript. Me especializo en la creación y desarrollo de software eficiente y orientado al usuario, optimizando el rendimiento y la seguridad del mismo.

EXPERIENCIA PROFESIONAL

Tecnologías 101 S.A de C.V

San Salvador, El Salvador

Desarrollador de Software Junior

Octubre 2024 - Noviembre 2024

- Participé en la migración de un sistema desde su versión preliminar a una versión más actualizada, asegurando la compatibilidad y optimización del código.
- Brindé soporte en la localización e internacionalización del sistema durante el proceso de migración, facilitando la adaptación a diferentes idiomas.
- Contribuí a la mejora de la interfaz y experiencia de usuario de sistemas, implementando optimizaciones en el diseño y la usabilidad de las nuevas funcionalidades.
- Trabajé con Laravel y Eloquent, asegurando integraciones eficientes con la base de datos y el desarrollo de nuevas implementaciones siguiendo buenas prácticas.

CodeEye Solutions Inc.

El Salvador, Canadá

Desarrollador de Software Junior

Abril 2023 - Junio 2024

- Colaboré en el desarrollo de una extensión de detección de vulnerabilidades para la Visual Studio Marketplace llamada IRIS Code Scanner, unificada al producto principal de la empresa para converger técnicamente y acelerar la entrega de resultados.
- Diseñé y desarrollé interfaces de usuario utilizando Figma como principal herramienta de diseño.
- Gestioné e implementé diversas consultas haciendo uso de sintaxis SQL a través del ORM Eloquent en Laravel.
- Gestioné bases de datos SQL utilizando MySQL como sistema gestor de bases de datos.
- Aporté soluciones para la optimización de Interfaces de Usuario y Experiencias de Usuario utilizando Bootstrap y JavaScript mejorando así la comprensión sobre el uso del producto principal de la empresa.
- Como aporte adicional, colaboré en el diseño gráfico de plantillas corporativas para publicaciones en LinkedIn, fortaleciendo la identidad visual de la empresa.

Caja Mutual de los Empleados del Ministerio de Educación

San Salvador, El Salvador

Asistente de Soporte Técnico Computacional

Febrero 2019 - Agosto 2019

- Gestioné cableado de redes LAN dentro de las instalaciones de la empresa, colaborando en la optimización del espacio de trabajo de cada uno de los empleados.
- Realicé mantenimientos preventivos a equipos informáticos, tales como: computadoras de escritorio y laptops.

EDUCACIÓN

UNIVERSIDAD TECNOLÓGICA de EL SALVADOR

San Salvador, El Salvador

UNIVERSIDAD TECNOLÓGICA de EL SALVADOR

Ingeniería en Sistemas y Computación

San Salvador, El Salvador 2020 - 2024

SKILLS ADICIONALES

- Lectura técnica en Inglés.
- Comunicación efectiva.
- Resiliencia y proactividad.
- Manejo de software de versionamiento.
- Conocimiento y experiencia con metodologías ágiles Scrum y Kanban.